Inventaris van het archief van de Stichting Genootschap Engelandvaarders, (1914) 1940-2014
Nationaal Archief, Den Haag
- Memoires en reisverslagen van Engelandvaarders, documentatie, C.
  - Memoires en reisverslagen, C.1.
    - Memoires en reisverslagen van Engelandvaarders., ca. 1970-2000; 102-111; 10 pakken
      - W. Lans; H. Levie; J.E. van Loon; J.H. Louwerse; G. Meelissen; J.A.M. Meerloo; B.H. Meijer; L. van der Meulen; D. de Moulin; K.A. de Munter., 107
      - J.M.D. de Niet/J.E. Woltjer/M. de Graaff; S. Noach; K. van der Poel; M.C. Le Poole; J.H. Postma; A. Rottenberg; J.R. Rijpperda Wierdsma (ook over: J. Greidanus); G. Rutten., 108
      - P. Schagen/F. van den Brink; K.H. Schilp; A.B. Schrader; F. Snapper; H. Speijer; G. Steen; A. van Stolk; S. Susan; F. Teuwen; S.G. Timmers Verhoeven; E. van der Touw., 109
      - A.D. Vas Nunes: S.L. Veldhuyzen van Zanten; J.G.S. Versteegh; J.H. Weidner; L.A.R. Wijnen; G.N. Wijte; C. Wolters; A. Woudhuysen., 110
      - M. Zaaijer; H. Zeelenberg; G. Zembsch-Schreve., 111
  - Documentatie, boeken, artikelen, pers, C.2.
    - Bestanddeel 1, bevat:, 112
      Paul van Beckum, Oranjehaven, Strengholt 1992
      Paul van Beckum, krantenartikelen in Rotterdams Nieuwsblad 1990 met interviews Engelandvaarders
      Dick Brongers, Op tegengestelde koersen, Schuttevaer Maritiem 1996
      G.J. Staal, De Nederlandse vluchtelingen in Zwitserland tijdens de Tweede Wereldoorlog, doct. scriptie RUU en nieuwe uitgave
      Egbert Wibbelink, Engelandvaarders, Alberdinck Thijm College Hilversum 1985-1986.
    - Bestanddeel 2, bevat:, 113
      C. Hilbrink, Een vogelvrij verleden. Max versus Miki, GDN 1993
      Blauwboek GDN 1984 en 1994; GDN-verslag nov 1985, 2e concept.
    - Bestanddeel 3, bevat:, 114
      Het Nederlandsch Lyceum, Lijst omgekomen oud lyceïsten 1940-1949 en Lijst van Engelandvaarders. 1999
      Lijst van omgekomen oud-leerlingen en leerlingen van het Aloysius College te Den Haag. 1991
      NN, Samenvatting van de diverse verslagen over de reis van Nürnberg tot Stanislau en de aankomst en het verblijf aldaar
      Hans Hoets, Kopieën van documenten die ten grondslag liggen aan zijn boek ‘Englandspiel ontmaskerd’
      Persberichten n.a.v. de verschijning van het boek van Frank Visser, De Schakel. 1976-1977
      Kopieën en heruitgave van ‘De Flits’. 1942
      Newsletter nr 69, July 1985, van The Dulwich Society met lezing van Bram Grisnigt “The story of ‘Glenlea’ during the war years 1943-1945”
      Jan-Vos van Marken en Annie Huisman-van Bergen, ‘Zeewaardig maken van de Epica-vouwkano door Engelandvaarders in de Tweede Wereldoorlog’, in: Tijdschrift voor Zeegeschiedenis
      De Pen Gun, 29 juni 1981, speciale uitgave ter gelegenheid van de 70ste verjaardag van Z.K.H. Prins Bernhard
      Toespraak van S.F.M. Plantinga bij de herdenkingsbijeenkomst van Engelandvaarder C.H. van Bemmel RMWO in het Cavaleriemuseum te Amersfoort op 2-5-2008
      R. Potkamp, Een Engelandvaarder bij de Engelse marine, (betreft: Alfred Rottenberg), Verzetsmuseum Amsterdam 1994.
    - Bestanddeel 4, bevat:, 115
      J.W.F. Eggink en M.H. van Kuik, Selectie bibliografie van egodocumenten over de Tweede Wereldoorlog en zijn gevolgen 1940-1962, Stichting Icodo 1997
      Stichting Vriendenkring Mauthausen, Het Nederlands Monument in Mauthausen, brochure 1987
      BZ en de Tweede wereldoorlog. Het personeel van Buitenlandse Zaken in oorlogstijd, BZ-personeelsblad 1995
      Herdenken na vijftig jaar. Toespraak van H.M. de Koningin uitgesproken op 5 mei 1995 in de Ridderzaal te ’s-Gravenhage ter gelegenheid van de vijftigste herdenking van de bevrijding, Nationaal Comité 4 en 5 mei
      Mary Vaders, Kruis, Driehoek en Nummers. Vrouwen Buitencommando Agfa Kamera werke van het KZ Dachau 1944-1945, Stichting Vrouwen Comité Dachau (1993)
      G. Rens, Pas de Panache en Altitude, Bruxelles 1963 (kopie; de auteur is een Belgische Engelandvaarder)
      kopieën uit: Gedenkboek van het verzet der Delftsche studenten en docenten gedurende de jaren 1940-1945.
    - Bestanddeel 5, bevat:, 116
      F. Boucher, E. Kalkman en D. Schaap, Woord gehouden. Veertig jaar Stichting 1940-1945, SDU 1985
      Sj. Van der Schaaf, De belofte gestand gedaan. Geschiedenis van de Friese Stichtingen 1940-1945, De Tille Leeuwarden
      Overzicht van perspublicaties rond de televisieserie ‘Englandspiel’, NCRV 1979
      Madelon L. Verstijnen, Mijn Oorlogskroniek, (1991), met geluidsbandje.
    - Krantenknipsels met betrekking tot Engelandvaarders., z.j.; 117; 1 pak.
- Gedeponeerde archivalia en verzamelingen, D.
  - Stukken betreffende de opening van Oranje Haven op 2-6-1942 met memo door G.A. Dogger over ‘Het ontstaan van Oranje Haven; club van Engelandvaarders’, typoscript., z.j.; 118; 1 omslag
  - Adreslijst van leden van ‘Oranjehaven’ te Londen., 1942-1945; 119; 1 deel
  - Notulen van vergaderingen van de Commissie van Bijstand voor Engelandvaarders te Londen, 17-8-1942 t/m 17-03-1943, met ingekomen brieven en doorslagen van uitgegane brieven., 1942-1943; 120; 1 omslag
  - Stukken betreffende de ‘Vereeniging van Nederlandsche Studenten’ in het Verenigd Koninkrijk., 1942-1944, 1995-1996; 121; 1 omslag
    Afkomstig van Engelandvaarder M.L. Parren.
  - Documentatie en foto’s, afkomstig van Engelandvaarder E.J.L.J.M. Feldhaus van Ham., z.j.; 122; 1 omslag
  - Stukken betreffende het verblijf van Engelandvaarder F. Horn in Madrid en Lissabon, met daarbij enige documentatie., 1943-1944; 123; 1 omslag
  - Dagboeken, verslagen, documentatie en foto’s, afkomstig van Engelandvaarder M. Willebeek le Maire., 1943-1946; 124; 1 pak
  - Reisverslagen van Engelandvaarder W.W. Mooy., 1942-1943, 1951, 1984; 125; 1 pak
    Origineel en kopie. Met gegevens betreffende zijn broer Engelandvaarder A.K. Mooy, vermoedelijk omgekomen te Mauthausen.
  - Brieven en telegrammen van pater A.F.M. Mönchen aan kapitein J.A. Ruys betreffende een eerbetoon van Engelandvaarders aan koningin Wilhelmina., 1946, 1948; 126; 1 omslag
  - Documentatie afkomstig van Engelandvaarder F.M. Beukers., 1914-2001; 127-141; 2 banden, 3 pakken, 8 delen en 9 omslagen
    - Fotoalbum, 1940-1944, 127; 1 band
      Met foto’s over Rotterdam 1940, Eindhoven bombardement Philips 1942, onderduikadres boerderij ‘De Velde’ in Limburg 1943, na de bevrijding in Duitse bunker in ‘vesting Delfzijl’ aangetroffen Duitse foto’s, inundatie Wieringermeer 1944-1945, Engelandvaart met pater J. Dito o.p. (Genève, Carcassonne) 1944.
    - Fotoalbum, 1944-1948, 128; 1band
      Met foto’s van zijn Engelandvaart (Spanje, Groot-Brittannië) 1944-1945 en van het afscheid van koningin Wilhelmina van de Engelandvaarders op Paleis het Loo op 17-8-1948.
    - Dagboekaantekeningen,1939-1943, 129; 8 delen
      Deel I: 21-8-1939/25-9-1940; deel II: 26-9-1940/1-2-1941; deel III: 1-2-1941/8-6-1941; deel IV: 8-6-1941/14-8-1941; deel V: 15-8-1941/1-9-1941; deel VI: 3-9-1941/18-10-1942; deel VII: 19-10-1942/7-5-1943 (gedeeltelijk losbladig); VIII: 8-5-1943/25-10-1943.
    - Zijden plattegrond van Frankrijk, Spanje, Portugal, zoals in gebruik bij geallieerd luchtmachtpersoneel. Schaal 1: 2.000.000; ca. 38x57 cm., 130
    - Aantekeningen betreffende de Engelandvaart van F.M. Beukers, z.d., 131
    - Correspondentie en documentatie, 1940-1946, 1992, 132
    - Persoonsbewijzen, pasfoto’s, paspoorten en overige officiële persoonlijke documenten, 1938-1945, 133
    - Stukken betreffende zijn dienstverband bij de Koninklijke Marine, 1945-1948, 134
    - Programma’s en folders met betrekking tot het uitgaansleven in Londen, 1945., 135
    - Artikelenserie uit het dagblad Trouw ‘Achter de Pyreneeën lag Engeland’, 1948, 136
    - Verzamelde krantenknipsels betreffende het Englandspiel en de processen tegen A. van der Waals, J. Schreieder en A. Breed, 1945-1950, 1984, 137; 1 pak
    - Stukken betreffende de reünies van Engelandvaarders, 1964-1973, 138
    - Stukken betreffende de reünies van het ‘Comité B.I./B.B.O.’, 1992-2001, 139
    - Correspondentie betreffende de geschiedschrijving over de verzetsgroep Geheime Dienst Nederland, 1983-2001, 140; 1 pak
    - Verzamelde documentatie betreffende de Eerste Wereldoorlog, 1914-1918, 141; 1 pak
  - Documentatie afkomstig van Engelandvaarder L. Wijnbergen., 1943-1948; 142-154; 3 banden, 4 pakken, 5 omslagen en 1 doosje
    - Fotoalbum met foto’s tijdens zijn verblijf bij de R.A.F. in Canada, 142; 1 band
    - Fotoalbum met foto’s tijdens zijn verblijf bij de R.A.F. in Canada, 143; 1 band
    - Fotoalbum met foto’s tijdens zijn verblijf bij de R.A.F. in Groot-Brittannië, 144; 1 band
    - Stukken betreffende zijn Engelandvaart, 1943-1948, 145
    - Ontvangen brieven van zijn ouders in Zwitserland, 1943-1946, 146; 1 pak
    - Ontvangen brieven van zijn ouders en broer en zus in Zwitserland, 1943-1946, 147; 1 pak
    - Ontvangen brieven van overheidsinstanties en persoonlijke documenten, 1943-1947, 148
    - Ontvangen brieven van diverse personen, 1943-1945, 149
    - Ontvangen brieven van zijn familieleden Jacq. Pierot, F. Pierot, C. Levie, R. Bilgrey, 1943-1945, 150
    - Ontvangen brieven van Oral Scott te Portsmouth, Ohio USA, 1943-1945, 151; 1 pak
    - Ontvangen brieven van de firma B.W. Blydenstein & Co te Londen, 1944-1947, 152; 1 pak
    - Ontvangen brieven van diverse personen en instellingen, 1945-1948, 153
    - ‘Wyeth’s V-packette; prophylactic unit’, 154; 1 doosje.
  - Documentatie afkomstig van Engelandvaarder en agent B.I. F.Th. Dijckmeester., 1983-1999; 155-156; 2 pakken
    - Stukken betreffende de reünie-bijeenkomsten van leden van de voormalige Orde Dienst, 155; 1983-1992
      Dijckmeester was vanaf 1985 voorzitter van de reünistenkring van de O.D.
    - Stukken betreffende de reünie-bijeenkomsten van leden van de voormalige Orde Dienst, 156; 1993-1999
  - Documentatie afkomstig van A. Huisman-van Bergen betreffende haar onderzoek naar de Engelandvaarders J. van Blerkom en C.J.C. Hugenholtz en naar het studentenverzet in Delft., 1993-2001; 157-171; 1 band, 7 pakken en 7 omslagen
    - Biografische aantekeningen betreffende A. Huisman-van Bergen, 1999, 2001, 157; 1 omslag
    - De Vervolgden. Jacht op twee Delftse studenten, door Annie Huisman-van Bergen, Amsterdam, uitgeverij Boom 1999, 158; 1 band.
      Met losse aantekeningen.
    - Verzamelde foto’s ten behoeve van de publicaties over J. van Blerkom, C.J.C. Hugenholtz en het Delftse studentenverzet., 159
    - Stukken betreffende de productie van het boek ‘De Vervolgden’ en de presentatie in de aula van de Technische Universiteit te Delft op 28 april 1999, 1998-1999, 160
    - Schriftelijke reacties op de publicatie van ‘De Vervolgden’, 1999, 161
    - Recensies en publicaties betreffende ‘De Vervolgden’, 1999-2001, 162
    - Correspondentie met diverse personen betreffende haar onderzoek, 1995-2003, 163; 1 pak
    - Correspondentie met T. Vink betreffende haar onderzoek, 1996-2003, 164
    - Correspondentie met S.F.M. Plantinga betreffende haar onderzoek, 1995-2001, 165
    - Correspondentie met J.G. Bruin betreffende diens publicaties over Engelandvaarders via de Noordzee-route Springplank naar de Vrijheid’ en ‘Vrijheid achter de horizon. Engelandvaart via de Noordzee 1940-1945, 1993-1998, 166; 1 pak
    - Onderzoeksdossiers betreffende ‘Jan’ van Blerkom, ‘Charley’ Hugenholtz, Dik van Swaaij, Hugo de Man, 167; 1 pak
    - Onderzoeksdossiers betreffende prof. R.L.A. Schoemaker, J.P. Vooys, J. Bouwer, 168; 1 pak
    - Onderzoeksdossiers betreffende Jaap van Hamel, Anton van der Waals, de vlucht van de Zeppelin ‘Hindenburg’ boven Delft in 1936, de Cellastic-affaire, 169; 1 pak
    - Documentatiemappen betreffende: ‘Namenlijsten’; ‘Opsporingslijsten’; kopieën van kranten betreffende de liquidatie van H. de Man 1941; processen-verbaal van de Gemeentepolitie Delft betreffende de liquidatie van H. de Man en de opsporing van de daders (kopieën); S-phone en radiozendamateurs in de illegaliteit, 170; 1 pak
    - Verslagen en herinneringen, 171; 1 pak
      Hierin: Ruud Koumans, ‘Vakantieverhaal 1941’; Henk van Riessen, ‘Over mijn leven. Herinneringen’; S.K. Wiersma, ‘Escape from Nazi Tyranny’; G. de Josselin de Jong, ‘Notities over zijn veroordeling en van P.J. de Lint’; ‘Verslag van den 1e Lt. Chr. Navis, opgemaakt te Amsterdam, Mei 1947’ (kopieën), ‘Verslag betreffende ontstaan, werkzaamheden, etc. der O.D. Kring Tiel’; Frits Glaser, ‘Memoires’; J.M.D. de Niet, ‘Onze ontsnapping’; E.A. Barten, Verslag van de mislukte poging om vanuit Vlaardingen naar Engeland te varen op 19 november 1941’; F.P. Berlage, kopie van brief aan L. de Jong 31-1-1977.